臺灣宜蘭地方法院刑事判決
110年度交訴字第27號
公  訴  人  臺灣宜蘭地方檢察署檢察官
被      告  鐘于祐


上列被告因過失致死案件，經檢察官提起公訴（110年度偵字第6
21號），被告於本院準備程序進行中，就被訴事實為有罪之陳述
，經本院告知簡式審判程序意旨，並聽取當事人之意見後，本
院合議庭裁定由受命法官獨任依簡式審判程序審理，判決如下：
    主      文
鐘于祐犯過失致人於死罪，處有期徒刑伍月，如易科罰金，以新
臺幣壹仟元折算壹日。
    事實及理由
一、本件犯罪事實及證據，除證據部分補充「被告鐘于祐於本院
    準備程序及審理時之自白」外，餘均引用檢察官起訴書所載
    （詳如附件）。
二、論罪科刑：
（一）核被告鐘于祐所為，係犯刑法第276條之過失致人於死罪
      。
（二）被告鐘于祐於肇事後，在未被有偵查犯罪職權之公務員或
      機關發覺前，親自報警並當場承認為肇事者而願受裁判等
      情，有宜蘭縣政府警察局宜蘭分局交通分隊道路交通事故
      肇事人自首情形紀錄表1份在卷可憑，嗣並接受裁判，爰
      依刑法第62條前段規定減輕其刑。
（三）爰審酌被告駕駛自用小貨車，行經行車管制號誌正常運作
      岔路口，夜間占用車道停車施工不當，且無交通維護相關
      措施，未於車後方設置警示設施，有礙車輛通行，致釀本
      件車禍，其過失情節非輕，且造成被害人死亡結果，對於
      被害人家屬造成之傷痛，永遠無法回復，犯罪所生損害非
      輕，然考量被害人亦有行經行車管制號誌正常運作岔路口
      ，夜間疏未注意車前狀況採取安全措施之過失，並考量被
      告犯後業已坦承過失，犯後態度良好，惟尚未與被害人家
      屬達成和解，兼衡被告於本院審理中自陳國中畢業，從事
      搭棚架舞台工作，家庭經濟狀況勉持等一切情狀，量處如
      主文所示之刑，並諭知易科罰金之折算標準。
據上論斷，應依刑事訴訟法第273條之1第1項、第299條第1項前
段、第310條之2、第454條第2項，刑法第276條、第62條前段、
第41條第1項前段，刑法施行法第1條之1第1項，判決如主文。
本案經檢察官葉怡材提起公訴，檢察官劉憲英到庭執行職務。
中    華    民    國   110    年    8    月    27    日
                  刑事第五庭  法  官　陳嘉瑜  
如不服本判決應於收受送達後20日內向本院提出上訴書狀，並應
敘述具體理由；其未敘述上訴理由者，應於上訴期間屆滿後20日
內向本院補提理由書（均須按他造當事人之人數附繕本）「切勿
逕送上級法院」。
以上正本證明與原本無異。
　　　　　　　　　　　　　　　書記官　林家君　
中　　華　　民　　國　　110 　年　　8 　　月　　27　　日
附錄本案論罪科刑法條全文：
中華民國刑法
第276條
因過失致人於死者，處5年以下有期徒刑、拘役或50萬元以下罰
金。
附件：
臺灣宜蘭地方檢察署檢察官起訴書
                                      110年度偵字第621號
　　被　　　告　鐘于祐　男　29歲（民國00年0月00日生）
　　　　　　　　　　　　住宜蘭縣宜蘭市縣○○街00巷00弄00
　　　　　　　　　　　　　號
　　　　　　　　　　　　國民身分證統一編號：Z000000000號
上列被告因過失致死案件，業經偵查終結，認應提起公訴，茲將
犯罪事實及證據並所犯法條分敘如下：
　　　　犯罪事實
一、鐘于祐為「宏銘棚架舞台企業」之員工，其於民國109年12
    月20日22時許，將其所駕駛車牌號碼000-0000號自用小貨車
    停放在宜蘭縣宜蘭市中山路1段與和平路之路口（沿中山路1
    段路邊停放，車頭朝南、車尾朝北），其進行舞台拆卸作業
    時，本應注意任何人不得利用道路為工作場所，工程進行中
    ，應樹立警告標誌，夜間並應安裝警告燈，倘若停於路邊之
    車輛，遇視線不清時，應顯示停車燈光或反光標識，而當時
    客觀上無不能注意之情事，竟疏未注意，未於上開自用小貨
    車車尾放置警示標誌，且其為了搬運器具而將車斗放下，致
    使車斗遮住車尾警示閃光，迨游子昕騎乘車牌號碼000-0000
    號普通重型機車，沿中山路1段由北向南直行行經該處時，
    已然閃避不及而撞上上開自用小貨車，因而受有心跳休止、
    創傷性休克、頸部深度撕裂傷、肱骨上端閉鎖性骨折等傷害
    ，經送往國立陽明大學附設醫院急救，最終因頭胸挫傷、右
    頸部撕裂傷致創傷性休克，於同日23時28分許宣告急救無效
    死亡。
二、案經本署檢察官簽分、游子昕之父親游璽正告訴偵辦。
　　　　證據並所犯法條
一、證據清單及待證事實：
編號 證據名稱 待證事實 1 被告鐘于祐於警詢及偵查中之供述 被告自白本件犯行。 2 告訴人游璽正於警詢及偵查中之指訴 證明被害人游子昕騎乘車牌號碼000-0000號普通重型機車，在返家途中發生本件車禍事故而死亡。 3 本署109年度相字第399號卷宗（含國立陽明大學附設醫院診斷證明書、道路交通事故現場圖、道路交通事故調查報告表（一）（二）、消防機關救護紀錄表、勘驗筆錄、相驗屍體證明書、檢驗報告書、相驗蒐證照片、監視器擷取畫面、監視器錄影檔案、現場蒐證照片等） ⑴證明被害人游子昕因本件車禍事故而死亡，業經本署檢察官相驗完畢。 ⑵證明本件車禍發生過程及車輛受損狀況。 4 交通部公路總局臺北區監理所110年3月5日北監基宜鑑字第1100006382號函暨函附基宜區0000000案鑑定意見書1份 鑑定意見認為：被告駕駛自用小貨車，行經行車管制號誌正常運作岔路口，夜間占用車道停車施工不當，且無交通維設相關措施，未於車後方設置警示設施，有礙車輛通行，為肇事主因。 
二、按任何人不得利用道路為工作場所；停於路邊之車輛，遇視
    線不清時，應顯示停車燈光或反光標識；工程進行中，應樹
    立警告標誌，夜間並安裝警告燈。道路交通安全規則第140
    條第3款、第112條第1項第12款、第143條分別定有明文。經
    查，被告供稱其為了拆卸舞台設備而將車輛臨時停放在路邊
    ，且沒有在車輛後方放置三角錐，現場亦無其他人員協助指
    揮，而其雖然有打閃雙黃警示燈，但因為車尾車斗放下，故
    警示燈遭車斗擋住，致使被害人騎乘機車靠近事發地點時，
    閃避不及而釀成本件車禍事故，被害人因而死亡，則被告之
    違規行為與被害人之死亡間，顯有相當因果關係，其有過失
    甚為顯然，鑑定意見亦同此結論，是其犯嫌堪以認定。
三、核被告所為，係犯刑法第276條之過失致人於死罪嫌。被告
    於偵查犯罪機關未察覺其犯行前，親自報警並承認為肇事人
    ，並願接受裁判，有道路交通事故肇事人自首情形紀錄表及
    勤務指揮中心受理110報案紀錄單各1紙在卷可憑，被告行為
    合於自首要件，請依刑法第62條前段規定減輕其刑。
四、依刑事訴訟法第251條第1項提起公訴。
　  此　致
臺灣宜蘭地方法院
中　　華　　民　　國　 110　　年　　3 　　月　　25　　日
　　　　　　　　　　　　　　　檢　察　官  葉怡材
本件正本證明與原本無異
中　　華　　民　　國　 110　　年　  4 　  月    16  　日
　　　　　　　　　　　　　　　書  記  官  謝文菁
所犯法條：刑法第276條
因過失致人於死者，處 5 年以下有期徒刑、拘役或 50 萬元以
下罰金。